NICOLÁS RODRÍGUEZ NIÑOLES

Perfil

+56 9 5108 6820

nicolas.rodriguezn @mail.udp.cl

https://github.com/ nrodriguezn **Ingeniero Civil en Informática y Telecomunicaciones** cursando 6to año con experiencia en desarrollo de software, ventas, atención al cliente, trabajo en equipo, liderazgo. Gran interés en desarrollo profesional, adquirir conocimientos en metodologías de desarrollo, buenas practicas y calidad en el trabajo a realizar.

Experiencia

Cursos Udemy - 2017

- •Curso Completo de Angular 4, Firebase, Auth0, Ionic
- •Curso en Proceso de React-Native con Redux, Firebase
- •Curso en Proceso de React-Js

Desarrollo y Soporte TI, Horekam SPA, Santiago, Providencia — 2016-2017

•Desarrollo de nuevas funcionalidades y módulos, gestión de contenido y soporte a la plataforma completa. Trato con clientes ya inscritos en la plataforma.

Plataformas y Manejo de Big DataBase En Universidad — 2014-2017

- •Creación de Portal para control de accidentes para Carabineros.
- •Creación de Portal para manejar de Fletes en Angular (API)
- Programe App Spotify conectando a su servidor para pedir elementos (API)
- •Creación de Portal FotoReto. (MVC)
- Creación de Portal Para Control de horas en Hospital.(MVC)
- •Propuestas de mejora y implementación de las mismas en Producción
- •En general, obtuve conocimientos para establecer un proyecto desde sus inicios hasta el final, priorizando el desarrollo de estos en PHP sobre el framework Laravel.

Formación

- Seminarios de Emprendimiento, Informática, Metodologías, Crecimiento Personal.
- •Universidad Diego Portales Estudiante 2017-2011
- Colegio San Francisco del Alba Educación Media 2011-2008

Aptitudes

Rápido aprendizaje, solución de problemas, muy pro-activo, motivado, perseverante, responsable, autodidacta, trabajo en equipo, visionario, integro, mucho interés por aprender, orientado al logro de resultados.

Datos de Interés

- •Licencia de Conducir Clase C, Vehículo Propio.
- •Disponibilidad inmediata

Conocimientos

Ingles — Nivel Avanzado de comprensión, Nivel medio de expresión.

Programación — PHP, GOlang, HTML, CSS, Bootstrap 4, Python, bash, Javascript/ECMAscript6, MySql, PostgreSQL, Angular 4, React-Native, Laravel, Gin, Node.js, MongoDB, Ionic.

Sistemas Operativos - Mac Os X (Actual), Linux, Widows

Software — Office Completo, Softwares completos de Mac Os X (To Work), Photoshop, Lightroom, Final Cut Pro X.